【裁判字號】    99,台抗,461
【裁判日期】    990617
【裁判案由】    給付合夥結算等聲請訴訟救助
【裁判全文】
最高法院民事裁定              九十九年度台抗字第四六一號
再 抗告 人  乙○○
訴訟代理人  黃吉雄律師
上列再抗告人因與相對人甲○○等間請求給付合夥結算等事件，
聲請訴訟救助，對於中華民國九十九年四月二十九日台灣高等法
院高雄分院裁定（九十九年度抗字第一四六號），提起再抗告，
本院裁定如下：
    主  文
再抗告駁回。
再抗告訴訟費用由再抗告人負擔。
    理  由
按對於抗告法院以抗告有理由而廢棄或變更原裁定之裁定，或以
抗告無理由而駁回抗告之裁定再為抗告，僅得以其適用法規顯有
錯誤為理由，民事訴訟法第四百八十六條第四項規定甚明。所謂
適用法規顯有錯誤，係指原法院就其取捨證據所確定之事實適用
法規顯有錯誤而言，不包括認定事實不當之情形在內。本件再抗
告人與相對人間請求給付合夥結算等事件，再抗告人向台灣屏東
地方法院（下稱屏東地院）聲請訴訟救助，經該院裁定准許，相
對人提起抗告，原法院以：再抗告人向財團法人法律扶助基金會
屏東分會申請法律扶助，雖經該分會准予全部扶助，惟依稅務電
子閘門財產所得調件明細表顯示，再抗告人於民國九十七年度薪
資所得合計新台幣（下同）二十七萬八千九百六十二元，名下有
二筆房屋、二筆土地，再抗告人從事廚師工作，每月平均收入約
二萬三千二百四十六元，其於申請法律扶助時主張每月收入僅一
萬九千四百元，與事實不符，應認有不符法律扶助之事實，依法
律扶助法第六十二條但書規定，不應准許訴訟救助等詞，爰廢棄
屏東地院所為准許再抗告人訴訟救助之裁定，駁回再抗告人之聲
請。查經法律扶助基金會分會准予法律扶助之無資力者，其於訴
訟程序中，向法院聲請訴訟救助時，雖應准予訴訟救助。但另有
不符法律扶助事實之證明者，不在此限，此觀法律扶助法第六十
二條之規定自明。本件再抗告人雖經法律扶助基金會屏東分會准
予訴訟救助，但有不符法律扶助之事實，為原法院所認定。原法
院因而裁定駁回再抗告人訴訟救助之聲請，經核並無適用法規顯
有錯誤之情形。再抗告意旨以：依伊之薪資所得及財產，均符合
無資力認定之標準云云，乃屬原裁定認定事實當否之問題，核與
適用法規是否顯有錯誤無涉，其再為抗告，自非合法。
據上論結，本件再抗告為不合法。依民事訴訟法第四百九十五條
之一第二項、第四百八十一條、第四百四十四條第一項、第九十
五條、第七十八條，裁定如主文。
中    華    民    國  九十九  年    六    月   十七   日
                      最高法院民事第五庭
                          審判長法官  朱  建  男
                                法官  顏  南  全
                                法官  林  大  洋
                                法官  沈  方  維
                                法官  鄭  玉  山
本件正本證明與原本無異
                                      書  記  官
中    華    民    國  九十九  年    六    月  二十九  日
                                                     M

司法院資訊處製作；財團法人民間司法改革基金會備份。
